臺灣彰化地方法院刑事判決　　　　　　　　　　　　　九十四年度訴字第三八六號
　　公　訴　人　臺灣彰化地方法院檢察署檢察官
　　被　　　告　甲○○
右列被告因違反毒品危害防制條例案件，經檢察官提起公訴（九十四年度毒偵緝字第
七號、第八號、九十四年度毒偵字第一五八號），本院判決如左：
    主      文
甲○○連續施用第一級毒品，累犯，處有期徒刑壹年陸月，扣案如附表所示之海洛因
及含摻海洛因粉末之香菸均沒收銷燬之；又連續施用第二級毒品，累犯，處有期徒刑
陸月，扣案如附表所示之甲基安非他命沒收銷燬之。主刑部分應執行有期徒刑壹年拾
月。
    事實及理由
一、犯罪事實：
    被告甲○○於民國八十二年間，因常業詐欺及施用毒品案件，分別經法院判處有
    期徒刑一年五月及三年六月確定，嗣經法院裁定應執行有期徒刑四年十月確定；
    另因違反肅清煙毒條例案件，經法院判處有期徒刑三年確定，上述刑期合併執行
    ，至八十五年三月十五日假釋出獄，被告於假釋期間再因違反麻醉藥品管理條例
    案件，經法院判處有期徒刑六月確定，前述假釋部分因而撤銷，所餘殘刑與有期
    徒刑六月部分接續執行，至九十年十二月十四日假釋出監，於九十三年五月九日
    假釋期滿未經撤銷，視為執行完畢。其又於八十八年間，因施用毒品案件，經法
    院裁定移送觀察勒戒後，認無繼後施用毒品之傾向，於八十八年五月二十日執行
    完畢出所，嗣由台灣彰化地方法院檢察署檢察官以八十八年度偵緝字第二○一號
    為不起訴處分確定。惟被告仍不思悔改，於強制戒治執行期滿出所後五年內，又
    基於施用第一級毒品海洛因之概括犯意，自九十二年五月下旬起，至九十三年十
    二月三十日止，在彰化縣員林鎮○○○街二十二號二樓、溪湖鎮新市巷、溪湖鎮
    ○○路旁、溪湖鎮○○街旁等處，以將海洛因摻入香煙中持以吸食之方式，連續
    施用第一級毒品海洛因多次，約每日施用二至三次。另基於施用第二級毒品甲基
    安非他命之概括犯意，自九十二年五月下旬起，至九十四年一月十日止，在彰化
    縣溪湖鎮○○街新市巷十一號之住處或該住處附近，以將甲基安非他命置於鋁箔
    紙上點火燒烤成煙霧狀後再吸入體內之方式，連續施用第二級毒品甲基安非他命
    多次，約每日施用一至二次。嗣先後於附表所示之時間及地點為警查獲，並當場
    扣得附表所示之毒品海洛因，甲基安非他命及含摻海洛因粉末之香菸。
二、被告於準備程序中，就右揭犯罪事實為有罪之陳述，且所犯係死刑、無期徒刑、
    最輕本刑為三年以上有期徒刑以外之罪，經本院合議庭依刑事訴訟法第二百七十
    三條之一第一項之規定，裁定由法官一人獨任進行簡式審判程序。
三、本案證據：
    (一)台中縣警察局霧峰分局委託檢驗尿液代號與真實姓名對照認證單（採尿日期：
      九十三年六月十五日）。
    (二)中山醫學大學附設醫院藥物濫用檢測中心九十三年七月二日檢驗報告。
    (三)法務部調查局鑑定通知書（文號：調科壹字第一四○○一○三七○號）。
    (四)彰化縣警察局溪湖分局委託檢驗尿液代號與真實姓名對照認證單（採尿日期：
      九十三年八月四日）。
    (五)彰化縣衛生局煙毒尿液檢驗成績書（文號：煙檢字第九三二五五一號）。
    (六)法務部調查局鑑定通知書（文號：調科壹字第一四○○一○五○九號）。
    (七)彰化縣警察局溪湖分局委託檢驗尿液代號與真實姓名對照認證單（採尿日期：
      九十三年十二月三十一日零時五分）。
    (八)彰化縣衛生局煙毒尿液檢驗成績書（文號：煙檢字第九四○○一一號）。
    (九)法務部調查局鑑定通知書（文號：調科壹字第一四○○一一一三六號）。
    (十)法務部調查局鑑定通知書（文號：調科壹字第號）。
    (十一)被告之自白。
    (十二)台灣高等法院被告全國前案紀錄表。
四、警方於附表編號一之時、地查獲之夾鍊袋一包及電子磅秤一個，被告於審理時供
    稱係綽號「阿西」不詳真實姓名年籍之朋友所寄放之物，並無證據足以證明係被
    告所有，爰不予宣告沒收，附此敘明。
五、應依刑事訴訟法第二百七十三條之一第一項、第二百九十九條第一項前段、第三
    百十條之二、第四百五十四條第一項，毒品危害防制條例第十條、第十八條第一
    項前段，刑法第十一條前段、第五十六條、第四十七條、刑法第五十一條第五款
    ，判決如主文。
六、如不服本判決，應於判決送達後十日內，向本院提出上訴狀（須附繕本），上訴
    於台灣高等法院台中分院。
中      華      民      國    九十四    年      四      月      八      日
                              台灣彰化地方法院刑事第三庭
                                     法      官  黃  玉  齡
右正本證明與原本無異。
                                     法院書記官  林  怡  吟
中      華      民      國    九十四    年      四      月      八      日
附錄本案論罪科刑法條全文：
毒品危害防制條例第十條第一項
(1)施用第一級毒品者，處六月以上五年以下有期徒刑。
(2)施用第二級毒品者，處三年以下有期徒刑。
附表：
┌──┬─────────┬──────────────┬─────────────────┐
│編號│ 查 獲 之 時 間   │    查 獲 之 地 點          │  查 扣 之 物 品                  │
├──┼─────────┼──────────────┼─────────────────┤
│ 一 │九十三年六月十五日│彰化縣員林鎮○○○街二十二號│(1)海洛因九包（合計淨重四‧七三公克│
│    │十五時三十分許    │樓下                        │  ）。                            │
│    │                  │                            │(2)甲基安非他命一包（毛重○‧四公克│
│    │                  │                            │  ）。                            │
├──┼─────────┼──────────────┼─────────────────┤
│ 二 │九十三年八月四日十│彰化縣溪湖鎮○○里○○路旁之│(1)海洛因二包（合計淨重○‧四二公克│
│    │五時三十分許      │空地                        │  ）。                            │
├──┼─────────┼──────────────┼─────────────────┤
│ 三 │九十三年十二月三十│彰化縣溪湖鎮○○街一○五號  │(1)摻有海洛因粉末之香菸三支（菸捲淨│
│    │日二十三時四十分許│                            │  重二‧二七公克）。              │
│    │                  │                            │(2)海洛因三十一包（合計淨重一七‧一│
│    │                  │                            │  九公克）。                      │
└──┴─────────┴──────────────┴─────────────────┘
